【裁判字號】    98,台上,5331
【裁判日期】    980917
【裁判案由】    違反毒品危害防制條例等罪
【裁判全文】
最高法院刑事判決            九十八年度台上字第五三三一號
上  訴  人  甲○○
上列上訴人因違反毒品危害防制條例等罪案件，不服台灣高等法
院台中分院中華民國九十八年六月二十三日第二審判決（九十八
年度上訴字第一三二九號，起訴案號：台灣台中地方法院檢察署
九十七年度偵緝字第一三二五、一三二六號），提起上訴，本院
判決如下：
    主  文
上訴駁回。
    理  由
按刑事訴訟法第三百七十七條規定：上訴於第三審法院，非以判
決違背法令為理由，不得為之；是提起第三審上訴，應以原判決
違背法令為理由，係屬法定要件。且必須依據卷內資料為具體之
指摘，並足據以辨認原判決已具備違背法令之形式，始屬相當。
又依刑事訴訟法第三百五十條、第三百六十一條、第三百六十二
條、第三百六十七條規定，不服地方法院之第一審判決而上訴者
，須提出上訴書狀，並應敘述具體理由，為上訴必備之程式。倘
所提出之書狀未敘述上訴理由，或僅曾以言詞陳述上訴理由者，
均應於上訴期間屆滿後二十日內補提理由書於第一審法院。第一
審法院經形式審查，認逾期未補提上訴理由者，應定期間先命補
正；逾期未補正者，為上訴不合法律上之程式，應以裁定駁回。
又雖已提出上訴理由，但所提非屬具體理由者，則由第二審法院
以上訴不合法律上之程式，判決駁回之。而所謂具體理由，必係
依據卷內資料或提出新事證，指摘或表明第一審判決有何採證認
事、用法或量刑等足以影響判決本旨之不當或違法，而構成應予
撤銷之具體事由，始足當之。若僅空泛指摘原判決認事用法不當
或量刑過重、過輕，而未依上述意旨舉出具體事由；或形式上雖
已指出具體事由，但該事由縱係屬實，亦顯然不足以認為原判決
有何不當或違法者，皆難謂係具體理由，俾與第二審上訴制度旨
在請求第二審法院撤銷、變更第一審不當或違法之判決，以實現
個案救濟之立法目的相契合，並節制濫行上訴。本件原判決以上
訴人甲○○不服第一審論以其犯如第一審判決附表一所示之販賣
第一級毒品共三罪，每罪各量處有期徒刑十五年二月及諭知相關
之從刑；又犯如第一審判決附表二所示之轉讓第一級毒品共二罪
，每罪各量處有期徒刑一年二月，均減為有期徒刑七月；並定其
應執行之刑為有期徒刑十七年及諭知其應執行相關從刑之判決，
而於民國九十八年五月二十六日就販賣第一級毒品三罪部分向原
審提起上訴。但其上訴理由要旨僅泛謂：第一審並未查得伊販賣
第一級毒品之積極證據，僅憑伊於警詢之自白即認定其犯罪事實
，自難甘服。又伊於第一審辯稱係無償請邱騰毅、簡一正、詹秋
岳等人施用毒品，並未販賣等語，第一審判決竟不採信，難謂妥
適云云（見原審卷第六、七頁）。其上訴意旨顯未依據卷內資料
或提出新事證指摘或表明第一審判決究竟有何採證認事、用法或
量刑等足以影響判決本旨之不當或違法，而構成應撤銷之具體事
由。原判決因認上訴人在第二審之上訴不合法定要件，而予以駁
回，並不經言詞辯論為之，已詳敘其法律上之依據；從形式上觀
察，並無違背法令情形。按原判決既以上訴人在第二審之上訴不
合法定要件，而從程序上駁回其上訴，自無再為實體調查審認之
餘地。且原判決既不經言詞辯論為之，亦無傳喚上訴人到庭陳述
之必要。上訴意旨對原判決上述論斷究竟有何違背法令情形，並
未具體加以指摘，徒謂：原審未傳喚伊到庭陳述，遽行判決，顯
有不當；又證人邱騰毅證稱：伊係在被警方查獲之前一日向綽號
「老仔」者購買海洛因一包等語；證人簡一正證稱：伊係於九十
五年八月間購買海洛因等語；證人詹秋岳證稱：伊於九十五年十
二月一日施用之毒品，係於同年十一月間購得等語。惟上述證人
購得少量海洛因後並未當日施用，而遲至一個月後始施用，顯不
合理，原審未詳加調查，遽予採信，自屬違法，伊難甘服云云，
而為實體上之爭執，顯不足據以辨認原判決已具備違背法令之形
式。揆之首揭說明，其上訴為違背法律上之程式，均應予駁回。
至上訴人另被訴轉讓第一級毒品二罪部分，業經第一審判處罪刑
確定，附為敘明。
據上論結，應依刑事訴訟法第三百九十五條前段，判決如主文。
中    華    民    國  九十八  年    九    月   十七   日
                      最高法院刑事第八庭
                          審判長法官  洪  文  章
                                法官  王  居  財
                                法官  郭  毓  洲
                                法官  黃  梅  月
                                法官  邱  同  印
      本件正本證明與原本無異
                                      書  記  官
中    華    民    國  九十八  年    九    月  二十一 日
                                                    ｍ


司法院資訊處製作；財團法人民間司法改革基金會備份。
